# 日后事项承担担保责任，如何记账？

提问人：mullin 时间：2013-07-02 11:49:10
资产负债表日前已知被担保方财务困难，但无法估计责任金额，就未作账务处理。资产负债表日后银行要求履行担保责任。 是该记预计负债还是其他应付款呢？在财报批准报出日前支付担保款和其后支付担保款有影响么？

回答人：chenyiwei
1 、建议列报为预计负债。即资产负债表日已经是一项企业的现时义务，资产负债表日后银行要求履行担保责任的事项则为资产负债表日的存在状态提供了进一步证据，但因为资产负债表日银行并未提出履行担保责任的要求，所以并不是一项确定的对银行的义务。
2 、财务报表批准报出日之前还是之后支付担保款项，与该项目在资产负债表上的列报无直接关联。